

 \bowtie

rrnewball@gmail.com

+57 315 645 37 55



Bucaramanga



chrisayuron



Ronald Rojas Newball



https://chrisayuron.github.io/rrnewball/

Ronald Rojas Newball

Docente Programación e Informática

HABILIDADES BLANDAS

Capacidad analítica y resolución de problemas. Atención a los detalles Deseo de aprender Adaptabilidad a los cambios

HABILIDADES TÉCNICAS

























CURSOS / DIPLOMADOS

CONTROLES Y SEGURIDAD INFORMÁTICA

MANEJO HERRAMIENTAS MICROSOFT OFFICE 2010:

MICROSOFT WORD

IMPLEMENTACIÓN DE LA METODOLOGÍA DE FORMACIÓN POR **PROYECTOS**

DIPLOMADO EN PEDAGOGÍA PARA PROFESIONALES NO **LICENCIADOS**

CURSO INTRODUCCIÓN A LA PROGRAMACIÓN CON **JAVASCRIPT**

CURSO DE PROGRAMACIÓN BÁSICA

CURSO INTRODUCCIÓN A LA PROGRAMACIÓN HTML CON CSS

CURSO PROFESIONAL DESARROLLO WEB

CURSO DE INTRODUCCIÓN A LOS ALGORITMOS

CURSO DE INTRODUCCIÓNA LA PROGRAMACIÓN

CURSO DE JAVASCRIPT Y EL DOM

CURSO PROFESIONAL DE GIT

CURSO PROFESIONAL DE UML

RESPONSIVE WEB DESIGN

DIPLOMADO FUNDAMENTOS BÁSICOS DE PHP, CSS Y HTML

CURSO PROFESIONAL DE PYTHON

APRENDE JAVASCRIPT DE CERO A EXPERTO

DIPLOMADO DE CONTROL DE VERSIONES CON GIT Y GITHUB

CURSO CONSUMIR APIS CON FETCH

CURSO JAVASCRIPT ALGORITHMS AND DATA STRUCTURES

CURSO PROFESIONAL DE PHP 8

CURSO DE FUNDAMENTOS CON REACTJS

CURSO DE PROGRAMACIÓN ORIENTADA A OBJETOS

FUNDAMENTOS DE LA CIBERSEGURIDAD

GESTIÓN DE RIESGOS DE SEGURIDAD

REDES Y SEGURIDAD DE REDES

ACERCA DE MI

Soy un **TECNÓLOGO EN SISTEMAS** egresado de la UNIVERSIDAD DE INVESTIGACIÓN Y DESARROLLO, UDI. Tengo conocimientos programación, bases de datos y redes. Me considero una persona analista, reservada, con habilidad para trabajar en equipo y seguir instrucciones, honesto, ético, responsable y leal.

ESTUDIOS

Corporación Universitaria de Investigación y Desarrollo UDI

Tecnólogo en Sistemas, Calle 9 # 23-55 — Bucaramanga 2004 - 2006

Colegio Adventista Libertad

Bachiller Académico con énfasis en Sistemas, Cra. 15 # 103D - 160 -Bucaramanga 1998 - 2003

EXPERIENCIA LABORAL

DAGABOT: Formé parte del equipo de desarrollo de software en el Proyecto Fortalecimiento Vocaciones Científicas para CAJASAN y la Gobernación de Santander. Mi deber era crear guías para la enseñanza de la programación para estudiantes de grado 9-11 en Python, Git, HTML, CSS y JavaScript. Realicé la capacitación de docentes en el manejo del material y los lenguajes de programación. Impartí un curso para un grupo de estudiantes de grado 9-11 en Python, HTML, CSS y JavaScript.

junio 2023 - diciembre 2023

Jefe Directo: Edward Sandoval, Cel. +57 310 2336208

COEX: COACH de entrenamiento en Fundamentos de programación con Python. Desarrollo Web con HTML, CSS Y JavaScript. Bases de Datos SQL. Diseñar y organizar la malla de enseñanza. Diseñar guías, evidencias y objetivos.

marzo 2022 - abril 2023

Jefe Directo: Leidy Blanco, Cel. 322 744 89 93

Colegio Adventista Emmanuel: Encargado del área de Sistemas, Docente de informática y Tecnología para Pre-Jardín/Jardín -Undécimo. Docente de Emprendimiento Sexto-Undécimo. Diseñar y organizar la planeación curricular de la materia de Informática y Tecnología. Soporte y mantenimiento básico de los equipos de oficina y sala de cómputo, configuración y mantenimiento básico de la infraestructura de redes

febrero 2008 – diciembre 2021

Jefe Directo: Ruberth Granobles, Cel. 312 572 70 31